# 境外投资已出资，子公司尚未成立会计处理

提问人：dream501 时间：2023-06-26 20:55:04
A公司通过ODI备案对拟设立的德国子公司进行出资，投资款汇入德国子公司银行账户；但该子公司设立程序于下一年度开立（银行账户可以开立，截止日银行流水显示款项尚未启用）。
请教陈版：
（ 1 ）母公司投资款列报在长投还是其他应收款，
（ 2 ）合并报表如何编制，该子公司尚未成立，是否不应该列入合并范围；合并报表该笔投资款如何列报，是否列报为货币资金。

回答人：chenyiwei
1 、应列报为长期股权投资。或者，如果考虑到截至 2022 年末该境外子公司尚未注册成立，则也可以作为预付投资款，列报为其他非流动资产。不应列报为其他应收款。
2 、不论该子公司是否已经设立，该笔存入境外的投资款都是本企业可控制的经济资源，需纳入合并报表中，并在合并报表中体现为货币资金。但因为子公司尚未设立，该笔资金可能不能动用，需作为受限货币资金披露。